【裁判字號】    90,易,566
【裁判日期】    901008
【裁判案由】    賭博
【裁判全文】
臺灣屏東地方法院刑事判決                            九十年度易字第五六六號
    公  訴  人  臺灣屏東地方法院檢察署檢察官
    被      告  丙○○
                甲○○
                乙○○
    共      同
    選任辯護人  吳澄潔
右列被告等因賭博案件，經檢察官提起公訴（九十年度偵字第二三五八號），本院判
決如左：
     主  文
丙○○共同意圖營利，聚眾賭博，處有期徒刑陸月，如易科罰金，以參佰元折算壹日
。扣案之傳真機伍台、計算機伍台、簽單壹卷及倍數對照表壹卷均沒收。
甲○○共同意圖營利，聚眾賭博，累犯，處有期徒刑肆月，如易科罰金，以參佰元折
算壹日。扣案之傳真機伍台、計算機伍台、簽單壹卷及倍數對照表壹卷均沒收。
乙○○共同意圖營利，聚眾賭博，處有期徒刑參月，如易科罰金，以參佰元折算壹日
，緩刑貳年。扣案之傳真機伍台、計算機伍台、簽單壹卷及倍數對照表壹卷均沒收。
     事  實
丙○○、甲○○前於民國八十九年間，共同因六合彩賭博案件，丙○○經本院判處有
期徒刑三月，緩刑二年，於九十年一月二日確定；甲○○則經本院判處有期徒刑六月
確定，於九十年二月一日易科罰金執行完畢。丙○○、林桃夫婦（林桃部分，業經本
院九十年度易字第六八三號判處有期徒刑四月）與綽號「緣仔」及「昌仔」之不詳姓
名成年男子，基於意圖營利之犯意聯絡，由「緣仔」及「昌仔」擔任組頭，鄭榮及林
桃則於九十年四月十日，在屏東縣屏東市○○街○段一一八巷五八號之不特定多數人
均可自由出入之場所，擔任俗稱「柱仔腳」之角色，聚集不特定之多數人簽選押注，
以核對偶然不確定之香港政府所發行每星期二、四開獎之六合彩中獎號碼或其重組號
碼，決定應由莊家賠付數額不等之彩金，或賭客所押注之賭資應歸莊家所有，而與賭
客對賭，丙○○並從賭客每支新臺幣（下同）七元五角至八十元之簽賭金中，抽取六
角至八角之利潤。當日適有林桃之兄甲○○及友人乙○○同在現場，渠等明知丙○○
及林桃經營六合彩且與人對賭，見丙○○及林桃關於簽賭電話及下注簽單等事項應接
不暇，主觀上基於幫助之意，代為接聽簽賭電話及整理下注簽單，而共同參與六合彩
賭博。嗣於當日下午七時許，為警在上址搜索查獲，並當場扣得丙○○所有供簽賭用
之傳真機五台、計算機五台、簽單一卷及倍數對照表一卷。
     理  由
一、訊據被告丙○○坦承前揭經營六合彩賭局之事實不諱，被告甲○○、乙○○則否
    認參與經營六合彩犯行，均略以渠等非被告丙○○夫婦所僱用從事六合彩賭博之
    人，祇因偶至現場，見被告丙○○夫婦接收、傳送六合彩下注忙不過來，所以幫
    忙接聽電話及整理簽單，完全沒有代價，嗣恰遇警方查緝置辯。
二、經查：
（一）被告丙○○之自白，核與共同被告林桃、甲○○及乙○○之供述一致，並有傳
      真機五台、計算機五台、簽單一卷及倍數對照表一卷扣案可稽，堪予認定。
（二）警訊時，訊據被告丙○○初否認被告甲○○及乙○○涉案，惟經質諸何以渠等
      於警方查緝時有躲藏之舉，被告丙○○始供稱：「甲○○及乙○○也在一樓客
      廳現場整理簽單」、「甲○○、乙○○是來幫忙我做六合彩整理牌支，沒有代
      價」等語，經本院當庭勘驗警訊錄音帶無訛；共同被告林桃則供稱：「甲○○
      及乙○○是來給我探病的，但因我先生做不去，所以他們有幫忙他整理簽單」
      等語。被告丙○○、林桃上開就被告乙○○部分之供詞，核與被告乙○○自承
      ：「（該六合彩賭場工作如何分配？）我是負責接聽電話」、「因林桃身體不
      適，所以叫我到該六合彩賭場幫忙的。我是去幫忙的，所以沒有談多少錢」等
      情吻合，堪予認定。再者，被告丙○○既就同在現場之其子鄭育昇，陳明其未
      參與任何六合彩賭博事宜，則倘份屬被告丙○○內兄之被告甲○○就本件六合
      彩未有任何之參與，被告丙○○當不致於陷構其入罪而為其不利供述之理，此
      與被告甲○○一度供承代為接聽簽賭電話之情，若合符節，是被告甲○○確有
      參與本件六合彩之接聽電話及整理簽單等事宜，洵無疑義。此外，參酌被告乙○○供稱之「甲○○是到該處和林桃倆夫妻聊天」等語，復適與共同被告林桃
      上開關於被告甲○○非因共同或受僱經營六合彩而在現場之供詞一致，故綜據
      本件共同被告四人之供述，另考量被告甲○○、乙○○是否受被告丙○○及林
      桃僱用而受領對價一節，尚乏事證可佐，足見被告甲○○、乙○○所辯渠等偶
      然至現場，且主觀上係基於協助之意，幫忙接聽電話及整理簽單等語，並非虛
      妄，堪可採信。
（三）按以幫助他人犯罪之意思，而參與犯罪構成要件之行為者，為正犯（最高法院
      二十四年七月刑事庭會議決議參照）。查坊間六合彩簽賭，舉凡接聽賭客押注
      電話、登記或整理簽單等，均乃該類賭博型態之一環，俱屬意圖營利聚眾暨對
      賭犯罪之構成要件行為，被告甲○○、乙○○明知被告丙○○、林桃經營六合
      彩賭博而與人對賭，雖主觀上係出於協助之意思，惟既予接聽賭客押注電話及
      整理簽單，而參與此構成要件之行為，自非僅對被告丙○○、林桃之意圖營利
      聚眾賭博及普通賭博犯行施以助力耳，實應同負正犯之責。
（四）位在屏東縣屏東市○○街○段一一八巷五八號之屋宅，既供不特定之多數人進
      出或以電話簽賭，自屬公眾得出入之場所。又被告丙○○自賭客每支簽賭金中
      ，抽取六角至八角之利潤，足認其具有營取不法利益之意圖，事證明確，犯行
      均堪認定，應予依法論科。
三、核被告丙○○所為，係犯第二百六十八條之意圖營利供給賭博場所罪、意圖營利
    聚眾賭博罪及第二百六十六條第一項前段之普通賭博罪；被告甲○○、乙○○所
    為，則均係犯第二百六十八條之意圖營利聚眾賭博罪及第二百六十六條第一項前
    段之普通賭博罪。被告丙○○本件供給賭博場所，並於開獎前接連多次接受簽注
    聚眾賭博而與賭客對賭及抽頭，併同被告甲○○、乙○○除供給賭博場所外，皆
    係出於一個賭博犯意之決定，均在追求最終開獎營利之目的，為達成其同一犯罪
    之各個舉動，應屬法律概念之一行為，而為接續犯。被告三人各係一行為而觸犯
    上述罪名，應依想像競合犯之例，從犯罪情節較重之意圖營利聚眾賭博罪論處。
    被告丙○○就供給賭博場所以外之犯行，與被告甲○○、乙○○及綽號「緣仔」
    、「昌仔」間，有犯意聯絡及行為分擔，均為共同正犯。又被告甲○○曾因賭博
    案件，經本院判處有期徒刑六月確定，於九十年二月一日易科罰金執行完畢，所
    受宣告之刑，以已執行論，有臺灣屏東地方法院檢察署刑案資料查註紀錄表及本
    院全國前案紀錄表可佐，其於五年內再犯本件有期徒刑以上之罪，為累犯，應依
    刑法第四十七條加重其刑。爰審酌被告丙○○、甲○○俱有從事六合彩之賭博前
    科，被告乙○○則有普通賭博前科，仍不知警惕，考量渠等犯行敗壞社會風氣，
    被告丙○○擔任「柱仔腳」之招攬賭客暨賭資之角色，被告甲○○、乙○○則僅
    出於協助被告丙○○之犯罪之動機、手段、目的、所得利益、犯後供述事實及涉
    案情節程度不一等一切情狀，各量處如主文所示之刑，並均諭知易科罰金之折算
    標準。
四、另查被告乙○○前未曾受有期徒刑以上刑之宣告，有臺灣屏東地方法院檢察署刑
    案資料查註紀錄表及本院全國前案紀錄表可考，其因一時失慮致罹刑章，經此教
    訓，當知謹慎，信無再犯之虞，本院認其所受宣告之刑以暫不執行為適當，併宣
    告緩刑二年，以啟自新。
五、扣案之傳真機五台、計算機五台、簽單一卷及倍數對照表一卷，俱為被告丙○○
    所有供犯罪所用之物，均應依刑法第三十八條第一項第二款規定宣告沒收。
據上論斷，應依刑法第二十八條、第二百六十六條第一項前段、第二百六十八條、第
四十七條、第五十五條、第四十一條第一項、第七十四條第一款、第三十八條第一項
第二款，罰金罰鍰提高標準條例第一條前段、第二條，判決如主文。
中      華      民      國      九十      年      十     月      八     日
                                          法  官  蔡憲德
右正本證明與原本無異。
對於本判決如有不服應於收受送達後十日內向本院提出上訴書狀上訴於台灣高等法院
高雄分院並按他造當事人之人數附具繕本。
                                          書記官  林鴻仁
中      華      民      國      九十      年      十    月       八     日
附錄本案論罪科刑法條
刑法第二百六十六條：
 在公共場所或公眾得出入之場所賭博財物者，處一千元以下罰金。但以供人暫時娛?
 之物為賭者，不在此限。當場賭博之器具與在賭檯或兌換籌碼處之財物，不問屬於?
 人與否，沒收之。
刑法第二百六十八條：
 意圖營利，供給賭博場所或聚眾賭博者，處三年以下有期徒刑，得併科三千元以下
 罰金。


司法院資訊處製作；財團法人民間司法改革基金會備份。
